【裁判字號】    92,易,945
【裁判日期】    920919
【裁判案由】    侵占
【裁判全文】
臺灣臺中地方法院刑事判決                          九十二年度易字第九四五號
    公  訴  人  台灣台中地方法院檢察署檢察官
    被      告  乙○○
    選任辯護人  蔡宏隆律師
右列被告因侵占案件，經檢察官提起公訴（九十一年度偵字第二一三七二號），本院
判決如左：
    主  文
乙○○無罪。
    理  由
一、本件公訴意旨略以：乙○○於民國（下同）九十一年三月二十五日起至九十二年
    三月二十四日止，向詹晶瑋承租座落於台中市○○街一三０號十四樓之二之房屋
    ，詹晶瑋並委由其岳母陳雪玉代為與乙○○簽訂契約，雙方並約定，由詹晶瑋提
    供電冰箱一台、雙人床三組、沙發一組、二十九吋電視二台、餐桌椅、洗衣機一
    台、化妝台一台供乙○○使用，乙○○竟意圖為自己不法之所有，於不詳之時間
    將前開放置於上址之除床組之外之家具電器侵占入己而遷移他處，嗣於九十一年
    七月十八日詹晶瑋同陳雪玉前往該址，發現乙○○已將屋內之家具電器搬走一空
    始報警處理，因認被告乙○○涉犯刑法第三百三十五條第一項之罪嫌云云。
二、按犯罪事實應依證據認定之，無證據不得認定犯罪事實，刑事訴訟法第一百五十
    四條二項定有明文，次按檢察官就被告犯罪事實，應負舉證責任，並指出證明之
    方法，刑事訴訟法第一百六十一條第一項亦定有明文。
三、訊據被告乙○○坦承有於前開時地向詹晶瑋承租前開附有家電之房屋等情，惟堅
    決否認有侵占犯行，辯稱：詹晶瑋所提供之家電中，只有電冰箱一台、雙人床三
    組、沙發一組、電視二台、餐桌椅、洗衣機一台、化妝台一台，該電視二台係二
    十吋電視等語，公訴人認被告涉犯侵占罪嫌，無非以告訴人之指訴及證人己○○
    、戊○○於偵查中之證述及租約、所有權狀等書證為據，經查：
（一）告訴人詹晶瑋於九十一年七月份清點前開房屋內之家俱、家電，發現短少之物
      品係床頭櫃二只、電視二台、沙發一組，嗣後在中庭發現床頭櫃一只、小台電
      視二台、沙發一組，業據告訴人詹晶瑋到庭指訴明確，公訴人認告訴人短少之
      家俱、家電，包括化妝台、洗衣機、餐桌椅、雙人床、電冰箱自有誤會，次查
      被告乙○○與詹晶瑋所訂之租約中第九條特約條款約明：甲方屋內附有電冰箱
      一台、雙人床三組、沙發一組、電視二台、餐桌椅、洗衣機一台、化妝台一台
      ，永春不動產聯盟房屋土地租賃契約書一紙附卷可憑，並未標明床組是否附有
      床頭櫃，亦未標明電視之尺吋，自無從以前開租約之記載，證明被告乙○○或
      其他房客將電視二台搬走，換成小台電視，亦不能證明被告乙○○或其他房客
      將床頭櫃侵占。
（二）被告乙○○係透過當時任職於永春房屋之丙○○向詹晶瑋承租前開房屋，租約
      雖然訂為九十一年三月二十五日，鑰匙亦在同日交付予被告乙○○，但當時係
      空屋，未有家俱、家電，被告大約於九十一年四月份才去看屋，看屋當時電視
      沒有很大，未達二十九吋，業據證人丙○○到庭結證明確，是以本案系爭之電
      視在九十一年四月份被告偕同仲介人員丙○○看屋時，已經不是二十九吋或二
      十九吋以上之電視，可以認定。
（三）本案系爭房屋並非只有被告乙○○一人使用，尚有被告乙○○之友人己○○、
      丁○○及己○○之女友，而系爭房屋內之家俱、家電均係己○○與告訴人點交
      的，嗣後被告乙○○到南部去，沒有使用該房屋，乃通知己○○將家電等物品
      修理好，不要再繼續承租，己○○乃將沙發交由甲○○修理，業據證人己○○
      於偵訊中結證稱：「是，東西是我點收的」（檢察官問：你知否該房子是租的
      ，而且裡面的東西如家電及傢俱都是房東所有？）等語及其於本院審理時結稱
      ：「沒有床頭櫃」「有搬電視和沙發去修理，大概在告訴人發現之前一個日期
      才剛搬電視和沙發去修理，電視是小台的，二十吋左右，一開始就是小台的」
      等語明確，核與證人丁○○於本院結證稱：「是，我大約五、六月去住，我們
      是一起去住的，當時是乙○○去租的，是誰交屋他比較清楚，我進去住的時候
      電視就是二十吋」及證人甲○○到庭結證稱：「有，我與他（指己○○）一起
      去大進街他住處，我在外面等，我沒有去房間裡面，他搬下來的只有沙發一組
      」「修好之後跟他一起搬過去」等語明確，是以本案被告乙○○承租房屋當時
      並未看到屋內有家俱、家電等物，告訴人所提供之家俱、家電，係證人己○○
      所點收，後來被告乙○○到南部出差，證人己○○曾搬走部分家俱、家電等情
      ，可以認定。
（四）雖告訴人指訴：伊清點家俱、家電發現少了二個床頭櫃、一組沙發、二台二十
      九吋之電視，後來不曉得誰搬到中庭一個床頭櫃、一組沙發、二台二十吋之電
      視機等語，惟被告乙○○在南部出差期間，交待證人己○○將家俱、家電修理
      好還給屋主，嗣己○○曾經將部分家俱、家電搬走，並於修理完畢將物品搬回
      ，已如前述，而證人己○○亦自承上情，則被告乙○○人既在南部，自無可能
      將前開告訴人所指訴之家俱、家電搬走，且其既指示證人己○○將家電送修後
      還給屋主，則系爭房屋內之家俱、家電倘有短少或更易，自與被告乙○○無涉
      。
（五）雖證人戊○○證稱：伊曾經於九十一年三月二十二日將二十九吋以上之電視送
      到台中市○○街一三０號十四樓之二等語，惟查該二十九吋之電視係證人戊○○交付予告訴人，自不能證明告訴人將房屋點交予被告乙○○之時，屋內之電
      視係證人戊○○送去的電視，況該屋內之家俱、家電是由己○○點收，並非被
      告乙○○，為證人己○○於偵查中自承在卷，而被告乙○○於九十一年四月份
      偕同仲介丙○○到系爭房屋看屋時，電視也不是二十九吋以上，倘被告乙○○
      一開始租屋就意圖將電視更換成二十吋的小電視，且於租屋未久即將大台電視
      更換成小台電視，何以會在承租後數日通知仲介人員看屋？被告乙○○顯無任
      何不法所有之意圖，堪以認定。
      綜上，本案公訴人所提出之證據尚不足以證明被告乙○○有侵占之犯行，此外
      復查無其他積極證據足以認定被告有前開侵占犯行，揆諸前揭說明意旨，本件
      被告犯行不能證明，依法應為無罪之諭知。
據上論斷，應依刑事訴訟法第三百零一條第一項，判決如主文。
中      華      民      國    九十二    年      九      月     十九   日
                             臺灣臺中地方法院刑事第九庭
                                  法  官   陳  如  玲
右正本證明與原本無異。
如不服本判決，應於判決送達後十日內向本院提出上訴狀，上訴於臺灣高等法院臺中
分院（須附繕本）。
                                  書記官
中      華      民      國    九十二    年      九      月     十九   日


司法院資訊處製作；財團法人民間司法改革基金會備份。
